【裁判字號】    89,訴,958
【裁判日期】    900529
【裁判案由】    毒品危害防制條例
【裁判全文】
台灣桃園地方法院刑事判決                          八十九年度訴字第九五八號
    公  訴  人  臺灣桃園地方法院檢察署檢察官
    被      告  丁○○
    選任辯護人  呂福元律師
右列被告因違反毒品危害防制條例案件，經檢察官提起公訴（八十九年偵字第七五二
九號），本院判決如左
    主  文
丁○○共同連續販賣第貳級毒品，累犯，處有期徒刑捌年，扣案之第貳級毒品安非他
命貳包（淨重貳點伍壹公克、包裝重零點玖捌公克）均沒收銷燬之，販賣第貳級毒品
所得之新台幣壹萬壹仟元及扣案之行動電話壹支均沒收之，新台幣壹萬壹仟元如全部
或一部不能沒收時，以其財產抵償之；又轉讓第貳級毒品，累犯，處有期徒刑捌月；
應執行有期徒刑捌年陸月，扣案之第貳級毒品安非他命貳包（淨重貳點伍壹公克、包
裝重零點玖捌公克）均沒收銷燬之，販賣第貳級毒品所得之新台幣壹萬壹仟元及扣案
之行動電話壹支均沒收之，新台幣壹萬壹仟元如全部或一部不能沒收時，以其財產抵
償之。
    事  實
一、丁○○曾因違反麻醉藥品管理條例等案件，經台灣高等法院於民國八十二年七月
    七日判處有期從徒刑二年（違反麻醉藥品管理條例處有期從徒刑八月，藥事法處
    有期從徒刑一年六月，二罪定應執行刑），於八十三年十二月七日假釋，於八十
    四年十月二十一日縮刑假釋期滿，未經撤銷假釋，其未執行之刑，以已執行論而
    執行完畢（起訴書誤載為於八十四年十月三十一日執行完畢），仍不知悔改，竟
    與綽號「阿圓」（正確姓名年籍不詳，譯音李圓圈或李源圈）之成年人，共同基
    於意圖販賣第二級毒品安非他命圖利之概括犯意聯絡，自八十八年十二月間起，
    至八十九年五月十五日下午九時許，先後十二次，在桃園縣新屋鄉石磊村五鄰石
    磊二十四號丁○○之住處或桃園縣楊梅鎮北高山頂二七之一號丁○○上班之工廠
    販賣第二級毒品安非他命予丙○○，其中第二級毒品安非他命約重零點五公克賣
    新台幣（下同）五百元六次，第二級毒品安非他命約重一公克賣一千元四次，第
    二級毒品安非他命約重二公克賣二千元二次（起訴書誤載為以五百元或一千元不
    等之價錢，販賣第二級毒品安非他命與丙○○），丙○○向丁○○購買第二級毒
    品安非他命時，都先以公用電話或以友人之0000000000、00000
    00000、0000000000、0000000000號行動電話打電話
    聯絡丁○○、或打0000000000號行動電話（以丁○○之姐潘麗君名義
    登記）聯絡丁○○，其中七次再由丁○○夥同「阿圓」，由丁○○交付第二級毒
    品安非他命予丙○○，其餘則由丁○○、或「阿圓」中之一人交付第二級毒品安
    非他命予丙○○，丁○○夥同「阿圓」共販賣一萬一千元之第二級毒品安非他命
    予丙○○。丁○○復於八十九年五月上旬某日，在桃園縣楊梅鎮北高山頂二七之
    一號丁○○上班之工廠，另行起意，轉讓約施用一次用量之第二級毒品安非他命
    予丙○○。嗣於八十九年五月十七日凌晨五時許，為警在桃園縣蘆竹鄉○○路○
    段八十七號翁財記之倉庫內，查獲丙○○持有第二級毒品安非他命毛重零點三公
    克，經丙○○供出其所持有第二級毒品安非他命係購自丁○○，經警循線於當日
    上午七時許，在桃園縣楊梅鎮北高山頂二七之一號丁○○上班之工廠查獲丁○○
    ，並在該工廠某成型機內，查獲第二級毒品安非他命一包（毛重一點九公克），
    在丁○○衣服口袋內搜出吸食器玻璃球一個，復經警於當日上午七時三十分許，
    在桃園縣新屋鄉石磊村五鄰石磊二十四號丁○○住處之水管內，查獲第二級毒品
    安非他命一包（毛重一點七公克）（二包共淨重二點五一公克，包裝重零點九八
    公克），並扣得丁○○所有供販賣第二級毒品安非他命用之行動電話一支。
二、案經桃園縣警察局中壢分局報請台灣桃園地方法院檢察署檢察官偵查起訴。
    理  由
一、訊據被告丁○○對於有轉讓第二級毒品安非他命，與為警查獲第二級毒品安非他
    命二包、吸食器玻璃球一個及行動電話等事實供承不諱，惟矢口否認有販賣第二
    級毒品安非他命之犯行，辯稱：丙○○只有跟其要安非他命，沒有跟其買安非他
    命，丙○○要買安非他命的話，其就介紹丙○○跟李源圈買，李源圈賣的時候，
    其有時候在，有時候不在，其沒有販賣安非他命與丙○○云云。然查：（一）右
    揭轉讓第二級毒品安非他命之事實，業據被告於警訊、偵訊及本院審理時坦承不
    諱，核與證人丙○○於偵訊時結證之情節相符，被告轉讓第二級毒品安非他命之
    犯行應堪認定。（二）再查右揭販賣第二級毒品安非他命之事實，迭據證人丙○
    ○於警訊時證述及於偵訊、本院審理時結證屬實；而警員如何先查獲丙○○後，
    經丙○○供出其所持有第二級毒品安非他命係購自丁○○，經警循線在桃園縣楊
    梅鎮北高山頂二七之一號丁○○上班之工廠查獲丁○○，並查獲第二級毒品安非
    他命一包，在桃園縣新屋鄉石磊村五鄰石磊二十四號丁○○住處之水管內，查獲
    第二級毒品安非他命一包等節，並經證人即查獲之警員乙○○到庭結證無訛（見
    本院八十九年十一月十七日訊問筆錄）；又警員查獲被告後，被告剛開始的時候
    ，否認販賣安非他命，經警告知被告係丙○○指認被告販賣安非他命給丙○○，
    被告即將身上之玻璃球交給警員，為警在工廠查獲安非他命一包，後來被告又帶
    警員到其住處查獲安非他命一包，被告在其住處時有承認販賣安非他命，但被告
    在作警訊筆錄時，僅供述只有拿安非他命，沒有販賣安非他命等情，亦經證人即
    查獲之警員甲○○到庭結證明確（見本院八十九年十一月十七日訊問筆錄）。（
    三）本件並有為警查獲之第二級毒品安非他命二包，一包（毛重一點九公克），
    一包（毛重一點七公克）及行動電話一支扣案為證；扣案之第二級毒品安非他命
    二包，經送請法務部調查局檢驗結果，均係第二級毒品安非他命，合計淨重二點
    五一公克，包裝重○點九八公克，有該局八十九年九月二十八日八九陸一字第八
    九○六九八九六號檢驗通知書附卷可稽；再證人丙○○所使用之0000000
    000、0000000000、0000000000、000000000
    0號行動電話與被告所使用之0000000000號行動電話，分別自九十年
    四月二十一日起至同年五月十六日、自九十年四月二十六日起至同年五月十二日
    、於九十年五月九日、自九十年五月六日至同年月十二日，有十五次、二十六次
    、九次、六次通話紀錄，被告所使用之0000000000號行動電話，與證
    人丙○○所使用之0000000000、0000000000號行動電話，
    分別自九十年四月二十三日起至同年月二十四日、於九十年五月九日，有十九次
    、三次通話紀錄，有遠傳電信股份有限公司之雙向通話紀錄七紙附卷可考，足見
    證人丙○○所證述其以行動電話向被告聯絡購買安非他命乙節，非屬無稽。（四
    ）參以被告於本院審理時供稱：丙○○要買安非他命的話，其就介紹丙○○跟李
    源圈買，李源圈賣的時候，其有時候在，有時候不在乙節（見本院八十九年十二
    月十五日訊問筆錄），被告既係明知李源圈販賣安非他命，除介紹丙○○購買外
    ，復於李源圈販賣安非他命時在場，益見被告係與李源圈共同販賣安非他命，並
    有犯意聯絡，及行為分擔。（六）綜上所述，被告所辯，顯係事後卸責之詞，洵
    無足採，事證明確，被告犯行至堪認定，應依法論科。
二、查安非他命業經行政院衛生署於六十九年十二月八日以衛署藥字第三０一一二四
    號公告禁止輸入、製造，並自七十年六月一日禁止販賣，又於七十五年七月十一
    日以衛署藥字第五九七六二七號公告列入禁藥管理，再於八十七年五月二十日經
    列入毒品危害防制條例第二條第二項第二款公告管制之第二級毒品並經總統公告
    之，被告意圖營利而販賣第二級毒品安非他命、無償轉讓第二級毒品安非他命予
    丙○○，核被告所為，係犯毒品危害防制條例第四條第二項之販賣第二級毒品罪
    、第八條第二項之轉讓第二級毒品罪。被告販賣、轉讓安非他命前持有安非他命
    之低度行為，應為販賣、轉讓之高度行為所吸收，不另論罪。被告先後十二次販
    賣第二級毒品，時間緊接，犯罪構成要件相同，顯係基於概括犯意反覆為之，為
    連續犯，應論以一販賣第二級毒品罪，除販賣第二級毒品之法定本刑無期徒刑部
    分，依法不得加重外，就法定刑有期徒刑及罰金部分依法均加重其刑。被告與阿
    圓間，就販賣第二級毒品部分，有犯意聯絡，及行為分擔，應為共同正犯。被告
    所犯前開二罪，犯意各別，行為互異，應予分論併罰。又查被告曾因違反麻醉藥
    品管理條例等案件，經台灣高等法院於民國八十二年七月七日判處有期從徒刑二
    年（違反麻醉藥品管理條例處有期從徒刑八月，藥事法處有期從徒刑一年六月，
    二罪定應執行刑），於八十三年十二月七日假釋，於八十四年十月二十一日縮刑
    假釋期滿，未經撤銷假釋，其未執行之刑，以已執行論而執行完畢，五年以內再
    犯本件有期徒刑以上之罪，為累犯，除販賣第二級毒品之法定本刑無期徒刑部分
    ，依法不得加重外，就法定刑有期徒刑及罰金部分依法遞加重其刑，就轉讓第二
    級毒品部分依法加重其刑。爰審酌被告之素行、犯罪之動機、目的、手段、次數
    、所得之利益、所為因而致生毒品氾濫、所生之危害及犯罪後之態度等一切情狀
    ，分別量處如主文所示之刑，並定其應執行之刑，以資懲儆。
三、扣案之第二級毒品安非他命二包（淨重二點五一公克、包裝重零點九八公克），
    為被告預備供販賣用，且係查獲之毒品，應依毒品危害防制條例第十八第一項前
    段之規定均宣告沒收銷燬之，被告販賣第二級毒品所得之新台幣一萬一仟元雖未
扣案，及扣案被告所有供販賣第二級毒品所用之行動電話壹支，均應依毒品危害
    防制條例第十九第一項之規定均宣告沒收之，其中新台幣一萬一仟元部分，如全
    部或一部不能沒收時，以其財產抵償之。至扣案之吸食器玻璃球一個，為被告施
    用第二級毒品所用之物，與本件犯罪無關，不予宣告沒收，併此敘明。
據上論斷，應依刑事訴訟法第二百九十九條第一項前段，毒品危害防制條例第四條第
二項、第八條第二項、第十八條第一項前段、第十九條第一項，刑法第十一條、第二
十八條、第五十六條、第四十七條、第五十一條第五款，判決如主文。
本案經檢察官吳廣莉到庭執行職務。
中        華        民        國    九  十  年    五    月    二十九    日
                                臺灣桃園地方法院刑事第四庭
                                    法  官  鄭  景  文
右正本證明與原本無異。
如不服本判決，應於判決送達後十日內向本院提出上訴狀( 應附繕本 )，上訴於
臺灣高等法院。
                                    書記官  孫  立  文
中        華        民        國    九  十  年     六    月      一     日
附論罪科刑依據之法條：
毒品危害防制條例第第四條第二項、八條第二項
製迼、運輸、販賣第二級毒品者，處無期徒刑或七年以上有期徒刑，得併科新台幣七
百萬元以下罰金。
轉讓第二級毒品者，處六月以上五年以下有期徒刑，得併科新臺幣七十萬元以下罰金
。


司法院資訊處製作；財團法人民間司法改革基金會備份。
